臺灣臺中地方法院民事判決　九十三年度重訴字第五○一號
　　原　　　告　台灣中小企業銀行股份有限公司
　　法定代理人　壬○○
　　訴訟代理人　乙○○
　　　　　　　　己○○
　　被　　　告　台灣凸輪股份有限公司
　　　 兼
　　法定代理人　戊○○
　　被　　　告　丁○○
　　被　　　告　丙○○
　　被　　　告　庚○○
　　被　　　告　辛○○
　　右四人共同
　　訴訟代理人　甲○○
上列當事人間請求給付清償借款事件，經本院於民國九十四年七
月十五日言詞辯論終結，判決如左：
    主    文
被告台灣凸輪股份有限公司、戊○○、丁○○、丙○○應連帶給
付原告新台幣壹佰捌拾貳萬柒仟元及自民國九十三年十月二十日
起至清償日止按年利率百分之四點七四計算之利息，並自民國九
十三年十一月二十一日起至清償日止，逾期清償在六個月以內者
，按上開利率百分之十，逾期清償超過六個月者，按上開利率百
分之二十加計違約金。
被告台灣凸輪股份有限公司、戊○○、丁○○、丙○○、庚○○
應連帶給付原告新台幣柒拾玖萬零柒佰零貳元及自民國九十三年
十月十八日起至清償日止按年利率百分之三點七五計算之利息，
並自民國九十三年十一十九日起至清償日止，逾期清償在六個月
以內者，按上開利率百分之十，逾期清償超過六個月者，按上開
利率百分之二十加計違約金。
被告台灣凸輪股份有限公司、戊○○、丁○○、丙○○、庚○○
、辛○○應連帶給付原告新台幣參佰萬元及自民國九十三年十月
十五日起至清償日止按年利率百分之三點四二五計算之利息，並
自民國九十三年十一月十六日起至清償日止，逾期清償在六個月
以內者，按上開利率百分之十，逾期清償超過六個月者，按上開
利率百分之二十加計違約金。
被告台灣凸輪股份有限公司、戊○○、丁○○、庚○○、辛○○
應連帶給付原告新台幣參佰參拾萬元及自民國九十三年十月十七
日起至清償日止按年利率百分之三點零二五計算之利息，並自民
國九十三年十一月十八日起至清償日止，逾期清償在六個月以內
者，按上開利率百分之十，逾期清償超過六個月者，按上開利率
百分之二十加計違約金。
被告台灣凸輪股份有限公司、戊○○、丁○○、庚○○、辛○○
應連帶給付原告新台幣參佰伍拾萬元及自民國九十三年十一月七
日起至清償日止按年利率百分之三點二六計算之利息，並自民國
九十三年十二月八日起至清償日止，逾期清償在六個月以內者，
按上開利率百分之十，逾期清償超過六個月者，按上開利率百分
之二十加計違約金。
被告台灣凸輪股份有限公司、戊○○、丁○○、庚○○、辛○○
應連帶給付原告新台幣參佰玖拾肆萬元及自民國九十三年十月二
十二日起至清償日止按年利率百分之三點二六計算之利息，並自
民國九十三年十一月二十三日起至清償日止，逾期清償在六個月
以內者，按上開利率百分之十，逾期清償超過六個月者，按上開
利率百分之二十加計違約金。
被告台灣凸輪股份有限公司、戊○○、丁○○、庚○○、辛○○
應連帶給付原告新台幣伍佰拾陸萬元及自民國九十三年十一月六
日起至清償日止按年利率百分之三點二六計算之利息，並自民國
九十三年十二月七日起至清償日止，逾期清償在六個月以內者，
按上開利率百分之十，逾期清償超過六個月者，按上開利率百分
之二十加計違約金。
被告台灣凸輪股份有限公司、戊○○、丁○○、庚○○、辛○○
等五人應連帶給付原告新台幣參佰參拾萬元及自民國九十三年十
月二十六日起至清償日止按年利率百分之三點二六計算之利息，
並自民國九十三年十一月二十七日起至清償日止，逾期清償在六
個月以內者，按上開利率百分之十，逾期超過六個月者，按上開
利率百分之二十加計違約金。
訴訟費用由被告連帶負擔。
    事實及理由
壹、原告訴之聲明：如主文所示。
貳、事實摘要：
一、原告方面：
(一)、原告起訴主張：
    被告台灣凸輪股份有限公司（下稱被告公司）分別於如附件
    所示之日期邀同如附件一所示連帶保證人向原告借款如附件
    所示，並簽立各類契約、借據為證，各筆借款之利息、違約
    金之計算方式及被告違約之日期（即利息起算日），亦詳如
    附件所示，並約定如有一期不按時清償，全部債務即視為到
    期。詎被告公司陸續發生退票情事，並於九十三年十月八日
    經台中市票據交換所公告列入拒絕往來戶在案，依雙方授信
    約定書之約定，被告業已喪失期限利益，借款本金視為全部
    到期。迭經向被告催討無效，迄今尚欠如附件所示之各筆借
    款本金及利息、違約金未償還，爰依消費借貸及連帶保證法
    律關係，請求被告等清償如主文所示。
(二)、對於被告抗辯之陳述：
１、被告辯稱有部分用以清償債務之票據已兌現，原告未予扣除
    ，惟原告除將部分已兌現票據轉帳存入被告所有之
    000-00-00000-0及000-00-00000-0帳戶外，其餘均用以清償
    被告各筆借款本金、利息及違約金。
２、被告辯稱系爭借款併由財團法人中小企業信用保證基金（下
    稱信保基金）保證，保證成數為百分之五十，故被告（除被
    告公司以外之連帶保證人部分）應在信保基金保證成數以外
    部分始負保證責任，惟信保基金與被告間並無法律關係存在
    ，被告尚難執此拒絕負連帶保證責任。
３、至於被告辯稱應先就主債務人之財產執行始能向連帶保證人
    執行，顯係誤解連帶保證之法律效果，於法無據。
二、被告方面：
１、被告凸輪公司、戊○○部分：未到庭或以書狀陳述意見供本
    院參酌。
２、被告丁○○、辛○○、丙○○、庚○○部分：
    未於最後言詞辯論期日到庭，但據其先前到庭及書狀陳述略
    以：被告對於各項借款契約及連帶保證人之簽名均不爭執，
    惟原告漏算部分被告公司已兌現之票據，未扣除信保基金保
    證之成數，及應先向主債務人（即被告公司）執行，始能向
    其他被告請求等語置辯，並聲明：請求駁回原告之訴。
參、法院之判斷：
一、程序方面：
    被告等人均未於言詞辯論期日到場，核無民事訴訟法第三百
    八十六條所列各情形，爰依原告之聲請，由其一造辯論而為
    判決。
二、實體方面：
(一)、被告凸輪公司、戊○○部分：
    原告前述主張，業據其提出與所述相符之借據、貸款契約等
    件為憑，被告已於相當時期受合法之通知，而於言詞辯論期
    日不到場，亦未提出準備書狀爭執，依民事訴訟法第二百八
    十條第一、三項規定，視同自認，自堪信原告前述主張為真
    正。
(二)、被告丁○○、辛○○、丙○○、庚○○部分：
１、被告對於原告提出之借據、貸款契約上連帶保證人簽名之真
    正均不爭執，堪信為真實。
２、就被告所辯尚欠金額計算是否正確部分：
    被告雖辯稱原告計算之金額不正確，惟經核原告提出借款明
    細表（附件）與電腦查詢單之金額完全相符，且關於被告所
    辯稱己兌現之票據部分，亦據原告提出撤票申請書、退票理
    由單、被告凸輪公司存摺、轉帳借貸傳票等證據（詳見原告
    九十四年七月十五日狀附證據一至十四），已足資證明並無
    誤算情事，被告此部分辯解，尚非足採。
３、就被告辯稱信保基金保證成數未扣除部分：
    按信保基金係政府為鼓勵銀行貸款予中小企業所設置，其與
    貸款人或連帶保證人間並無直接之法律關係，而係與貸款銀
    行間成立之另一契約，是以貸款人尚難執此拒絕負清償或連
    帶保證責任，其理至明，毋庸贅述。被告此一辯解亦非足取
    。
４、就被告辯解應先就主債務人財產執行，始能向連帶保證人請
    求部分：
    按連帶債務之債權人，得對於債務人中之一人或數人或其全
    體，同時或先後請求全部或一部之給付。連帶債務未全部履
    行前，全體債務人仍負連帶責任。民法第二百七十三條定有
    明文。查本件被告所負係連帶保證責任，此經定明於原告提
    出之借據及貸款契約，是以被告前開辯解對於前開法條顯有
    誤解，尚非足取。
(三)、綜上所述，原告依消費借貸及連帶保證法律關係，請求被告
    連帶給付如主文所示之各筆借款尚欠之本金、利息及違約金
    ，均為有理由，應予准許。
肆、結論：本件原告之訴為有理由，依民事訴訟法第三百八十五
    條第一項前段、第八十五條第二項，判決如主文。
中　　華　　民　　國　　94　　年　　7 　　月　　29　　日
                民事第四庭  法　官  曹宗鼎
上列正本係照原本作成
如對本判決上訴須於判決送達後二十日內向本院提出上訴狀
中　　華　　民　　國　　94　　年　　7 　　月　　29　　日
                            書記官
